臺灣屏東地方法院刑事裁定
111年度訴字第346號
公  訴  人  臺灣屏東地方檢察署檢察官
聲  請  人
即  被  告  謝豐澤



選任辯護人  鄭伊鈞律師(法扶律師)        
            陳錦昇律師(法扶律師)
上列被告因違反毒品危害防制條例案件，經檢察官提起公訴（11
1年度偵字第4020、5407、6365號），本院裁定如下：
    主  文
謝豐澤自民國壹佰壹拾壹年捌月參拾日起延長羈押貳月。
具保停止羈押之聲請駁回。
    理  由
一、按羈押被告，偵查中不得逾二月，審判中不得逾三月。但有
    繼續羈押之必要者，得於期間未滿前，經法院依第101條或
    第101條之1之規定訊問被告後，以裁定延長之。延長羈押期
    間，偵查中不得逾二月，以延長一次為限。審判中每次不得
    逾二月，如所犯最重本刑為十年以下有期徒刑以下之刑者，
    第一審、第二審以三次為限，第三審以一次為限。刑事訴訟
    法第108條第1項前段、第5項分別定有明文。次按被告及得
    為其輔佐人之人或辯護人，得隨時具保聲請停止羈押，刑事
    訴訟法第110條第1項亦定有明文。羈押被告之強制處分，其
    目的在於確保刑事偵查、審判程序之完成，及刑事執行之保
    全，或預防反覆實施特定犯罪，故羈押之審查僅在判斷有無
    符合法定羈押要件，非在認定犯罪事實，故其證據法則無須
    嚴格證明，僅以自由證明為已足，惟因羈押處分限制被告之
    人身自由，對被告侵害甚強，故法院於審酌是否准予具保停
    止羈押時，自應依照訴訟進行程度等一切情事，依職權就具
    體個案，依比例原則判斷有無羈押必要。
二、經查，被告謝豐澤因違反毒品危害防制條例案件，於民國11
    1年5月30日經本院訊問並通知辯護人到庭陳述意見後，被告
    坦承起訴書所載犯行，且有卷內相關證據可憑，足認被告涉
    犯毒品危害防制條例第4條第2項、第3項之販賣第二級及第
    三級毒品罪嫌疑重大；又被告先前已有遭通緝之紀錄，且本
    案為販賣第二級毒品、販賣第三級毒品案件，分屬最輕本刑
    10年、7年以上有期徒刑之重罪，基於趨吉避凶、不甘受罰
    之人性，自有相當理由足認被告有逃亡之虞；復審酌被告先
    前已有因販賣毒品遭起訴、判刑之紀錄，有該案起訴書、判
    決書在卷可稽，其於本案仍再犯，且被告自承係因有施用毒
    品之習慣，為賺取量差，足認被告有反覆實施同一犯罪之虞
    ；再者，被告本身有施用毒品之習慣，應知悉毒品危害殘害
    身心、健康甚鉅，對於社會危害難謂不大，仍多次販賣毒品
    予他人，堪認有羈押之必要性，爰依刑事訴訟法第101條第1
    項第3款、第101條之1第1項第10款規定，裁定自111年5月30
    日起羈押3月在案。
三、茲因被告前開之羈押期間即將屆滿，經本院於111年8月24日
    訊問被告並聽取被告及其辯護人對於延長羈押與否之意見後
    ，被告雖以「我都認罪了，請求交保，我可以提出新臺幣(
    下同)15至20萬元之保證金，我身體有痛風，在監所無法治
    療，我心臟會喘，因為太胖了，我希望可以出去調養身體」
    ；辯護人則以「被告歷次訊問均坦承犯行，態度配合，且有
    固定住所，之前傳訊未到係因未收到開庭通知，被告並無因
    犯罪而有逃亡之計畫，請審酌被告無進一步證據請求法院調
    查，被告因身體因素，希望在外有較好的醫療照顧，日後會
    遵期到庭，請求改以其他手段替代羈押」為由請求具保停止
    羈押。惟查，被告已坦承被訴之犯罪事實及本院於準備程序
    中告知可能變更之罪名，且有卷內之供述、非供述證據可佐
    ，足認其涉犯毒品危害防制條例第4條第2項之販賣第二級毒
    品罪、同條例第9條第3項、第4條第3項之販賣第三級毒品而
    混合2種毒品以上等罪之犯罪嫌疑重大；又被告雖坦承犯行
    ，然參以被告所犯乃分屬最輕本刑7年、10年以上有期徒刑
    之重罪，衡以一般人趨吉避凶、脫免刑責、不甘受罰之基本
    人性，被告逃匿以規避日後審判程序或刑罰執行之可能性甚
    高，且被告先前已有遭通緝之紀錄，自有相當理由足認被告
    有畏刑而逃亡之虞；復參諸被告遭扣案之毒品咖啡包高達24
    2包，數量非少，且被告先前已有因販賣毒品遭起訴、判刑
    之紀錄，亦有該案起訴書、判決書在卷可稽，其於本案仍再
    犯，足認被告有反覆實施同一犯罪之虞，是以被告現仍有刑
    事訴訟法第101條第1項第3款、第101條之1第1項第10款所定
    羈押原因，至為明確。審酌被告本案所涉販賣第二級毒品及
    販賣第三級毒品而混合2種以上毒品等罪危害社會治安非輕
    、本案尚未進行審理程序等節，兼衡國家刑事司法權之有效
    行使、社會秩序及公共利益之維護、被告人身自由受限制之
    程度，認對被告維持羈押處分應屬適當、必要，且合乎比例
    原則，故目前尚無法以具保替代，而仍有繼續羈押之必要性
    。是被告之羈押期間，應自111年8月30日起延長羈押2月。
四、至被告雖於本院訊問程序中以前詞聲請具保停止羈押，惟本
    院依據上述理由，認本案仍有上開羈押之原因及必要；又被
    告雖稱其身體不適，有痛風及心臟會喘，希望能出所獲得較
    好治療等語，然經本院詢問法務部○○○○○○○○衛生科關於看守
    所內可否治療被告上開所稱疾病一節，該科回覆稱：被告所
    稱疾病在所內醫生都可治療，除非是醫生無法處理才會送到
    大醫院去等語，有本院公務電話1份附卷可查，足見被告所
    稱上開疾病於看守所已可獲得相當程度之治療，尚難認被告
    有刑事訴訟法第114條第3款所定「現罹疾病，非保外治療顯
    難痊癒」之情。是被告既仍有前開羈押之原因及必要，復無
    刑事訴訟法第114條各款所定不得駁回具保聲請停止羈押之
    情形，則被告及其辯護人具保停止羈押之聲請均無理由，應
    予駁回，附此敘明。
五、依刑事訴訟法第108條第1項、第5項裁定如主文。
中　　華　　民　　國　　111 　年　　8 　　月　　25 　 日
                  刑事第三庭    審判長法  官  張瑞德
                                      法  官  楊子龍
                                      法  官  黃虹蓁
以上正本證明與原本無異。
如不服本裁定應於裁定送達後5日內向本院提出抗告書狀敘述抗
告之理由抗告於臺灣高等法院高雄分院。
中　　華　　民　　國　　111 　年　　8 　　月　　25　　日
                                      書記官  陳恩慈